【裁判字號】    95,訴,2073
【裁判日期】    950816
【裁判案由】    毒品危害防制條例
【裁判全文】
臺灣臺中地方法院刑事判決              95年度訴字第2073號
公  訴  人  臺灣臺中地方法院檢察署檢察官
被      告  甲○○
                    弄6號
上列被告因違反毒品危害防制條例案件，經檢察官提起公訴（95
年度毒偵字第1604號、第2402號），因被告於準備程序中就被訴
事實為有罪之陳述，經本院合議庭裁定由受命法官獨任進行簡式
審判程序，本院判決如下：
    主  文
甲○○連續施用第一級毒品，累犯，處有期徒刑拾月；扣案之第
一級毒品海洛因壹包（驗餘僅有海洛因殘留，未秤重），沒收銷
燬之；上開第一級毒品海洛因之外包裝袋壹個，沒收。又施用第
二級毒品，累犯，處有期徒刑肆月；應執行有期徒刑壹年。扣案
之第一級毒品海洛因壹包（驗餘僅有海洛因殘留，未秤重），沒
收銷燬之；上開第一級毒品海洛因之外包裝袋壹個，沒收。
    事實及理由
一、本件犯罪事實如下：甲○○曾於民國九十二年間因詐欺案件
    ，經臺灣高等法院臺中分院判處有期徒刑四月確定，於九十
    三年一月六日易科罰金執行完畢。其前於九十三年間因施用
    第一級、第二級毒品案件，經依本院九十四年度毒聲字第一
    五二號裁定送勒戒處所觀察、勒戒後，認無繼續施用毒品傾
    向，由臺灣臺中地方法院檢察署檢察官於九十五年二月二十
    日以九十五年度毒偵緝字第一八號為不起訴處分確定，甫於
    九十五年三月二日因觀察、勒戒執行完畢而釋放。詎猶不知
    悔改，於前開觀察、勒戒執行完畢釋放後五年內，又基於施
    用第一級毒品之概括犯意，(一)自九十五年三月九日某時起至
    同年月十日下午七時二十五分（即為警查獲時）止，在其投
    宿之北海飯店（址設臺中市○區○○路一八四之五號）內及
    所駕駛之自用小客車內等處；(二)自九十五年三月十一日下午
    五時二十分（即製作偵查訊問筆錄完畢，離開臺灣臺中地方
    法院檢察署時）後之某時起至同年五月十七日下午六時三十
    分止，在臺中市○○路路邊等處車內，均以將第一級毒品海
    洛因摻水置於注射針筒中施打之方式，連續施用第一級毒品
    海洛因多次。另基於施用第二級毒品之犯意，於九十五年五
    月十四日某時許，在臺中市○○路路邊車內，以將第二級毒
    品甲基安非他命置於玻璃球吸食器內，以火燒烤，吸食白色
    煙霧之方式，施用第二級毒品甲基安非他命（起訴書誤載為
    安非他命）一次。嗣分別(1)為警於九十五年三月十日下午七
    時二十五分，在上開北海飯店二二一號房間內查獲，並扣得
    其女友吳萱蓉（另由檢察官偵查）所有之海洛因殘渣袋二只
    、安非他命吸食器二個、注射針筒一支及塑膠杓子一支及其
    所有非供施用毒品所用之銀紅色行動電話一支；(2)為警於九
    十五年五月十七日晚上九時三十分，在臺中市○區○○街一
    三Ｏ號前查獲，並扣得其所有之第一級毒品海洛因一包（驗
    餘僅有海洛因殘留，未秤重）及其所有供己施用海洛因毒品
    所用之上開第一級毒品海洛因之外包裝袋一個。
二、上開犯罪事實，有以下證據可資證明：
    (一)被告甲○○於警詢、偵查中及本院行準備程序、審理時之
      自白。
    (二)證人吳萱蓉於警詢時之供證。
    (三)詮昕科技股份有限公司九十五年三月二十二日報告編號：
      00000000號、九十五年六月二日報告編號：00
      000000號濫用藥物尿液檢驗報告各一紙。
    (四)法務部調查局九十五年六月三十日調科壹字第一二ＯＯ一
      八一四二號鑑定通知書一紙。
    (五)前揭第一級毒品海洛因一包及其外包裝袋一個扣案可稽。
三、新舊法比較
    (一)查被告行為後，刑法第二條第一項、第四十七條、第四十
      九條、第五十一條第五款業經總統於九十四年二月二日以
      華總一義字第Ｚ0000000000號令修正公布，並
      刪除刑法第五十六條規定，且自九十五年七月一日起施行
      （下稱新法；修正前刑法下稱舊法）。而新法第二條第一
      項之規定，係規範行為後法律變更所生新舊法律比較適用
      之準據法，於新法施行後，應適用新法第二條第一項之規
      定，為「從舊從輕」之比較。
    (二)(1)新法第四十七條第一項、第四十九條分別規定「受徒刑
      之執行完畢，或一部之執行而赦免後，五年以內故意再犯
      有期徒刑以上之罪者，為累犯，加重本刑至二分之一」；
      「累犯之規定，於前所犯罪在外國法院受裁判者，不適用
      之」；舊法第四十七條、第四十九條則分別規定「受有期
      徒刑之執行完畢，或受無期徒刑或有期徒刑一部之執行而
      赦免後，五年以內再犯有期徒刑以上之罪者，為累犯，加
      重本刑至二分之一」；「累犯之規定，於前所犯罪依軍法
      或於外國法院受裁判者，不適用之」。被告係於前案受有
      期徒刑執行完畢五年以內，故意再犯本案施用第一級毒品
      及施用第二級毒品罪，不論依新舊法規定，均構成累犯，
      新法並無較有利於被告之情形。(2)新法已刪除刑法第五十
      六條連續犯規定，被告多次施用第一級毒品犯行部分，依
      舊法本可依連續犯論以裁判上一罪，依新法則應數罪併罰
      ，新法顯然不利於被告。(3)新法第五十一條第五款規定：
      數罪併罰，分別宣告其罪之刑，宣告多數有期徒刑者，於
      各刑中之最長期以上，各刑合併之刑期以下，定其應執行
      刑期。但不得逾三十年；舊法第五十一條第五款則規定：
      數罪併罰，分別宣告其罪之刑，宣告多數有期徒刑者，於
      各刑中之最長期以上，各刑合併之刑期以下，定其應執行
      刑期。但不得逾二十年；新法亦無較有利於被告之情形。
    (三)經綜合與本案罪刑有關之連續犯、累犯加重、定應執行刑
      等一切情形，比較新舊法結果，新法並無較有利於被告之
      情形，依刑法第二條第一項前段之規定，本案仍應適用舊
      法即行為時刑法第四十七條、第五十六條、第五十一條第
      五款規定論罪科刑，並定應執行刑。
四、公訴意旨另略以：被告除於上開時、地連續施用第一級毒品
    海洛因外，尚自九十五年三月十日下午七時二十五分起至同
    年月十一日下午五時二十分止，續有施用第一級毒品海洛因
    ，認此部分亦涉犯毒品危害防制條例第十條第一項之施用第
    一級毒品犯行云云。經查，被告於九十五年三月十日下午七
    時二十五分為警查獲後，迄移送臺灣臺中地方法院檢察署經
    檢察官訊問完畢之同年月十一日下午五時二十分止，乃在檢
    、警視線監督之範圍，自無施用任何毒品之可能，自難認被
    告此部分亦涉有施用第一級毒品罪，就此部分本應為無罪判
    決之諭知，惟因公訴人認此部分與前揭有罪部分具有連續犯
    之裁判上一罪關係，爰不另為無罪判決之諭知。
五、依刑事訴訟法第二百七十三條之一第一項、第二百九十九條
    第一項前段、第三百十條之二、第四百五十四條第一項，毒
    品危害防制條例第十條第一項、第二項、第十八條第一項前
    段，刑法第十一條、第二條第一項前段、修正前第五十六條
    、修正前第四十七條、修正前第五十一條第五款、第三十八
    條第一項第二款，判決如主文。
本案經檢察官乙○○到庭執行職務。
中    華    民    國    95    年    8    月    16     日
                      臺灣臺中地方法院刑事第11庭
                              法  官  丁智慧
上正本證明與原本無異。
如不服本判決，應於送達後10日內向本院提出上訴狀（須附繕本
），上訴於臺灣高等法院臺中分院。
                              書記官  陳淑華
中    華    民    國    95    年    8    月    16     日
附錄本案論罪科刑法條全文：
毒品危害防制條例第10條第1項、第2項
施用第1級毒品者，處6月以上5年以下有期徒刑。
施用第2級毒品者，處3年以下有期徒刑。


司法院資訊處製作；財團法人民間司法改革基金會備份。
